臺灣板橋地方法院刑事判決　　　　　　　95年度訴字第3401號
公　訴　人　臺灣板橋地方法院檢察署檢察官
被　　　告　壬○○
　　　　　　辛○○
前列二人共同
義務辯護人　施習盛律師
上列被告等因違反兒童及少年性交易防制條例案件，經檢察官提
起公訴（95年度偵緝字第2266號、95年度偵字第10378 號），本
院判決如下：
    主  文
壬○○共同連續意圖營利，媒介使未滿十八歲之人為性交易，累
犯，處有期徒刑參年肆月，併科罰金新臺幣伍萬元，罰金如易服
勞役，以新臺幣壹仟元折算壹日。
辛○○共同連續意圖營利，媒介使未滿十八歲之人為性交易，處
有期徒刑參年貳月，併科罰金新臺幣萬元，罰金如易服勞役，
以新臺幣壹仟元折算壹日。
    事  實
一、辛○○、壬○○（綽號阿宗，於民國88年間因竊盜案件，於
    88年7 月2 日經本院以88年度易字第1728號判處有期徒刑4
    月確定，於88年11月22執行完畢，於本件構成累犯）與庚○○（綽號紅龜，經本院另以95年度訴字第1400號案件審結）
    與癸○○（另由檢察官偵查中）、子○○（所涉媒介性交易
    罪嫌，未據檢察官偵查、起訴），均受僱於址設臺北縣三重
    市○○路（起訴書誤載為長安街）附近之「菁樺傳播公司」
    （下稱菁樺公司），壬○○受僱時間自93年8 、9 月初起至
    93 年12 月止，辛○○受僱時間自93年9 月起至93年12月止
    ，辛○○、壬○○2 人月薪為每月新臺幣（下同）15000 元
    ，渠等與該公司負責人即真實姓名年籍不詳綽號「耀楊」之
    成年男子，為牟取私利，竟共同基於意圖營利之概括犯意聯
    絡，推由子○○及如附表所示未滿18歲之少女，負責接聽男
    客電話，或以上網方式尋覓男客並約定價錢、地點後，再由
    庚○○、癸○○、辛○○、壬○○等人負責輪流載送如附表
    所示未滿18歲之少女戊○○、丙○○、己○○、丑○０、寅
    ○０（真實姓名、年籍詳偵查卷）至所約定之地點擔任「鐘
    點情人」，而媒介使上開少女，在臺北市「西門町」、臺北
    縣三重市「天臺廣場」等處之視聽娛樂場所內，與不特定之
    男客從事親吻、撫摸胸部或陰部性器官之猥褻性交易行為（
    上開少女從事猥褻之性交易行為的時間及情形均詳附表所示
    ），每一小時向男客收費新臺幣（下同）1000元至1200元，
    並由菁華公司從中抽取500 元至600 元，所餘款項則歸上開
    少女取得。
四、案經臺北市政府警察局少年警察隊移送臺灣板橋地方法院檢
    察署檢察官偵查起訴。
    理  由
壹、證據能力部分：
一、被告2 人之辯護人為被告2 人辯護稱：證人乙○○、丁○○
    、寅○０、丑○０、己○○於警詢時之證述，為證人於審判
    外之陳述，無證據能力等語，查依刑事訴訟法第159 條第1
    項之規定，上開證人於警詢時之證述內容，無證據能力。
二、辯護人又以：證人丙○○於警詢時之證述，為證人於審判外
    之陳述，無證據能力云云。查依刑事訴訟法第159 條第1 項
    之規定，證人丙○○於警詢時之陳述，本無證據能力。惟按
    被告以外之人於審判中有下列情形之一，其於檢察事務官、
    司法警察官或司法警察調查中所為之陳述，經證明具有可信
    之特別情況，且為證明犯罪事實之存否所必要者，得為證據
    ：三滯留國外或所在不明而無法傳喚或傳喚不到者。刑事訴
    訟法第159 條之3 第3 款定有明文。經查：上開證人於警詢
    時之證述，依其記載內容，係採取一問一答方式，且上開證
    人於警詢時之供述較接近案發時點，記憶應較為清晰，憑信
    性甚高，而當時未直接面對被告2 人，上開證人當時心理較
    為篤定，壓力較小，較有可能據實陳述，復參以被告2 人與
    證人無任何仇怨嫌隙，實無設詞誣陷被告之動機存在，況觀
    以上開證人於警詢、及於本院95年訴字第1400號案件審理時
    所為證述之內容，其對基本事實之證述始終一致，是上開證
    人之警詢筆錄具有可信之特別情況。且證人丙○○經本院合
    法傳喚未到庭作證，而上開證人其警詢筆錄，基於發見真實
    之需求，並有重要關係，而為證明犯罪事實之存否並有必要
    ，故證人丙○○之警詢陳述，本院認符合刑事訴訟法第159
    條之3 第3 款之情形，認有證據能力。
三、末按被告以外之人於審判外之陳述，雖不符前4 條之規定，
    而經當事人於審判程序同意作為證據，法院審酌該言詞陳述
    或書面陳述作成時之情況，認為適當者，亦得為證據。當事
    人或辯護人於法院調查證據時，知有第159 條第1 項不得為
    證據之情形，而未於言詞辯論終結前聲明異議者，視為有前
    項之同意。刑事訴訟法第159 條之5 定有明文。本案言詞辯
    論終結前，被告2 人及其辯護人同意被告以外之人（上開一
    、二點除外）於審判外之言詞陳述或書面陳述，有證據能力
    ，揆諸上開規定，應認被告2 人已同意上開各該證據方法得
    作為證據，而本院審酌上開各該證據均非非法取得之證據，
    並無證據力明顯過低之情形，復經本院於審判期日就上開證
    據依法進行調查、辯論，依法自有證據能力。
貳、認定犯罪事實所憑證據及理由：
一、訊據被告2 人固供認有以每月1 萬5 千元之薪水受僱於菁樺
    公司，並負責接送小姐至上開視聽娛樂場所等情，惟矢口否
    認有媒介少女從事性交易，均辯稱：渠等並不清楚菁樺公司
    內小姐之服務內容，亦不知小姐為未滿18歲云云。經查，被
    告2 人有上揭媒介少女從事性交易之事實，業據證人即共同
    被告庚○○、甲○○於偵查中及於本院審理時均證述在卷，
    且經證人即在菁華公司擔任「鐘點情人」之少女戊○○、丑
    ○０、寅○０、己○○於本院審理中及少女戊○○於本院另
    案95年度訴字第1400號刑事案件審理時，及少女丙○○於警
    詢中及本院95年度訴字第1400號刑事案件審理時均證述上情
    屬實，並有供被告媒介性交易時所用之行動電話10支、帳本
    2 本、出勤簽到表17張、切結書履歷表16張、客人資料表2
    本等物扣案可資佐證，而上述少女戊○○、丙○○、己○○
    、丑○０、寅○０，於附表所示行為時均係未滿18歲之女子
    一節，亦有渠等之身分年籍資料在卷可稽。又丑○０、寅○
    ０、戊○○、己○○均證稱：被告2 人在菁樺公司擔任司機
    ，負責載運小姐等語（96年3 月22日審理筆錄第23、24頁，
    96 年3月29日審理筆錄第11、18、25頁），另少女寅○０、
    戊○○、己○○均證稱：被告2 人對於渠等出門服務客人的
    內容均知情（見96年3 月29日審理筆錄第14、19、25頁），
    少年戊○○、己○○亦證稱：向客人收取費用後，會交給車
    夫即被告2 人等語（96年3 月29日審理筆錄第18、24、25頁
    ），而子○○及上開少女在菁樺公司辦公室內負責接聽男客
    電話，或以上網方式尋覓男客，並於電話中有談及服務內容
    為與男客從事親吻、撫摸胸部或陰部性器官之猥褻性交易行
    為，而平時司機沒有接送小姐時即在辦公室，有時聊天亦會
    談及服務之內容等情，亦據上開少女於本院審理時結證無訛
    ，是被告2 人辯稱：並不清楚小姐服務之內容云云，顯不足
    採。另少女丑○０及己○○係由被告辛○○、壬○○應徵，
    而應徵時也有填具履歷表，影印身分證等情，亦據女丑○０
    、己○○結證在卷（96年3 月22日審理筆錄第20頁，96年3
    月29日審理筆錄第23頁），且有履歷表及身分證影本等可資
    佐證，觀之履歷表上載有少女之年齡及出生年月日等事項，
    足徵被告2 人應知悉上開少年為未滿18歲之人，是被告2 人
    所辯不知上開少女為未滿18歲云云，亦殊難憑信。另依據上
    開證人之供證情節，足認被告辛○○、壬○○與癸○○、庚○○、子○○、真實姓名年籍不詳綽號「耀揚」之成年男子
    間，對於上開媒介性交易之犯行，互有犯意聯絡及行為分擔
    ，均為共同正犯。至證人戊○○於本院審理中及另案95年度
    訴字第1400號案件審理時證述：庚○○有提到要給客人親、
    摸、抱，如果沒有給客人親、摸、抱的話，客人會打電話向
    公司抱怨，但伊伴遊期間並沒有給客人侵、摸、抱等語，此
    外，並無積極證據足以證明證人戊○○擔任菁華公司伴遊小
    姐期間確有與男客從事猥褻性交易之行為，又觀之兒童及少
    年性交易防制條例第23條第2 項之罪，以意圖營利，媒介使
    未滿18歲之之性交易為構成要件，屬於結果犯，是本件被告
    意圖營利而著手於媒介行為之實行，然上開證人戊○○部分
    ，尚未為性交易之行為，應論以該罪之未遂犯。綜上，被告
    上開所辯顯均不足採信，被告2 人犯行均堪以認定，本案事
    證明確，均應依法論科。
二、論罪科刑部分：
(一)、查被告行為後，94年2 月2 日修正公布之刑法，已於95年7
    月1 日施行。按行為後法律有變更者，適用行為時之法律，
    但行為後之法律有利於行為人者，適用最有利於行為人之法
    律，現行刑法第2 條第1 項定有明文。此條規定乃與刑法第
    1 條罪刑法定主義契合，而貫徹法律禁止溯及既往原則，係
    規範行為後法律變更所生新舊法律比較適用之準據法，是刑
    法第2 條本身雖經修正，但刑法第2 條既屬適用法律之準據
    法，本身尚無比較新舊法之問題，應一律適用裁判時之現行
    刑法第2 條規定以決定適用之刑罰法律，合先敘明。又以本
    次刑法修正之比較新舊法，應就罪刑有關之共犯、未遂犯、
    想像競合犯、牽連犯、連續犯、結合犯，以及累犯加重、自
    首減輕暨其他法定加減原因（如身分加減）與加減例等一切
    情形，綜其全部罪刑之結果而為比較（最高法院95年5 月23
    日95年度第8 次刑庭會議決議可資參照）。經查：
１、刑法第28條共犯之規定，於修正施行前之規定為：「二人以
    上共同實施犯罪之行為者，皆為正犯」，修正施行後之規定
    則為：「二人以上共同實行犯罪之行為者，皆為正犯」，揆
    諸本條之修正理由係為釐清陰謀共同正犯、預備共同正犯是
    否合乎本條規定之正犯要件。而本案被告共同媒介未滿18歲
    之女子為性交易之犯行，既屬實行犯罪行為之正犯，則適用
    修正施行前之刑法第28條規定論擬，並無不利於被告。
２、刑法第56條連續犯之規定業經修正刪除，是於新法修正施行
    後，被告之數犯罪行為，即須分論併罰。此刪除雖非犯罪構
    成要件之變更，但顯已影響行為人刑罰之法律效果，自屬法
    律有變更，依新法第2 條第1 項規定，比較新、舊法結果，
    仍應適用較有利於被告之行為時法律即舊法論以連續犯。
３、綜合上述各條文修正前、後之比較，揆諸前揭最高法院決議
    及修正後刑法第2 條第1 項前段、後段規定之「從舊、從輕
    」原則，自應適用被告行為時之法律即修正前刑法之相關規
    定，予以論處。至刑法第38條第1 項第1 款、第2項 雖已將
    「左列」改為「下列」，「犯人」改為「犯罪行為人」，然
    因沒收屬於從刑，依照前揭最高法院95年5 月23日第8 次刑
    事庭會議決議第一點第（五）小點：「從刑附屬於主刑，除
    法律有特別規定者外，依主刑所適用之法律」，本案關於刑
    法修正前後之比較適用，整體言之，既應以修正前之刑法對
    被告較為有利，則從刑部分亦應整體適用修正前刑法之規定
    ，併予敘明。
(二)、按兒童及少年性交易防制所稱性交易指有對價之性交或猥褻
    行為，同條例第2 條定有明文。是核被告2 人所為，分別係
    犯兒童及少年性交易防制條例第23條第2 項、第1 項之意圖
    營利媒介使未滿18歲之女子為性交易罪、同條例第23條第5
    項、第2 項、第1 項之意圖營利媒介使未滿18歲之女子為性
    交易未遂罪（95年5 月30日修正後之兒童及少年性交易防制
    條例刪除同條例第3 項關於常業犯之處罰，未遂犯之規定由
    同條第6 項改列第5 項，其餘實質內容並未變更，並無刑法
    第2 條第1 項之適用，應直接適用修正後之規定）；被告2
    人意圖營利媒介附表編號2 至5 部分之未滿18歲之女子為性
    交易行為，係犯兒童及少年性交易防制條例第23條第2 項、
    第1 項之意圖營利媒介使未滿18歲之女子為性交易既遂罪，
    而被告意圖營利媒介附表編號1 所示之未滿18歲之女子為性
    交易部分，因少女戊○○尚未為性交易之行為，故被告之犯
    罪行為未能完成，僅能論以同條例第23條第5 項、第2 項、
    第1 項之意圖營利媒介使未滿18歲之女子為性交易未遂罪，
    俱如前述，是公訴意旨認被告此部分所為係成立該罪之既遂
    犯一節，自有未洽。又被告辛○○、壬○○與癸○○、庚○○、子○○、真實姓名年籍不詳綽號「耀揚」之成年男子間
    ，對於上開媒介性交易之犯行，互有犯意聯絡及行為分擔，
    均為共同正犯。再被告多次意圖營利媒介未滿18歲女子為性
    交易之犯行（部分既遂、部分未遂），時間緊接，犯罪構成
    要件相同，顯係出於概括之犯意為之，為連續犯，應依修正
    前刑法第56條之規定，論以意圖營利媒介未滿18歲之女子為
    性交易之既遂罪一罪，並加重其刑。又檢察官僅就被告如附
    表編號1 、2 、4 、5 所示之媒介性交易犯行提以公訴，未
    對附表編號3 所示媒介性交易之犯行起訴，但被告2 人此部
    分犯罪事實與前開已起訴之犯罪事實間為連續犯之裁判上一
    罪之關係，為起訴效力所及，本院自應併予審理，附此敘明
    。爰審酌被告2 人媒介少女從事性交易，危害社會善良風氣
    ，並嚴重妨害少女身心發展，兼衡被告辛○○前無犯罪科刑
    紀錄及被告壬○○之素行紀錄（均見卷附臺灣高等法院被告
    前案紀錄表），及被告壬○○之智識程度（國中畢業，見警
    詢筆錄記載），暨2 人犯罪時間長短，參與犯行之程度，犯
    後均否認犯行之態度等一切情狀，分別量處如主文所示之刑
    ，又被告2 人罰金刑易服勞役折算標準部分，修正後刑法第
    42 條 第3 項前段規定：「易服勞役以新臺幣1 千元、2 千
    元或3 千元折算1 日」，而被告行為時之刑法第42條第2 項
    前段規定：「易服勞役以1 元（銀圓）以上3 元以下，折算
    1 日」，茲被告行為時之易服勞役折算標準，依修正前罰金
    罰鍰提高標準條例第2 條前段之規定（現已刪除），就其原
    定數額提高為100 倍折算1 日，亦即被告行為時之易服勞役
    折算標準，應以銀元300 元折算1 日，經折算為新臺幣後，
    應以新臺幣900 元折算為1 日，是比較新舊刑法之易服勞役
    折算標準，應以修正後刑法第42條第3 項前段之規定，較有
    利於被告2 人，爰依修正後刑法第42條第3 項前段之規定，
    並就罰金刑部分均諭知易服勞役折算標準。
(三)、沒收部分：扣案之行動電話10支、帳冊2 本、出勤簽到表17
    張、切結書及履歷表共16張、客人資料表2 本，雖係媒介少
    女性交易行為所用之物，但係「菁華傳播公司」所有之物，
    業據共犯庚○○於95年度訴字第1400號案件審理中供明在卷
    ，自不得宣告沒收，併予敘明。
(四)、至起訴書另以被告2 人有載送未滿18歲之少女丁○○（真實
    姓名、年籍詳偵查卷）至所約定之地點擔任「鐘點情人」，
    而媒介使上開少女與不特定之男客從事親吻、撫摸胸部或陰
    部性器官之猥褻性交易行為，因認被告2 人該部分之犯行亦
    涉犯兒童及少年性交易防制條例第23條第2 項、第1 項之意
    圖營利媒介使未滿18歲之女子為性交易罪嫌云云。然按犯罪
    事實應依證據認定之，無證據不得認定犯罪事實；又不能證
    明被告犯罪者，應諭知無罪之判決；刑事訴訟法第154 條第
    2 項、第301 條第1 項分別定有明文。公訴人認定被告涉犯
    上揭之犯行，僅以證人丁○○於警詢時之陳述為依據，惟證
    人丁○○於本院95年度訴字第1400號案件陳稱其於94年3 月
    至4 月止至菁樺公司擔任鐘點情人，由庚○○應徵伊，庚○○接送小姐，管理帳簿，跟客人收的錢都要交給庚○○等語
    （見本院95年度訴字第1400號案件95年11月16日審理筆錄第
    22頁），於本院審理時則結證稱：伊在公司等候時只有看到
    1 位車夫，不是在庭的2 位被告，伊只記得車夫的綽號叫阿
    標等語（見96年3 月29日審理筆錄第5 頁），是依證人丁○○所述，其並非由被告2 人擔任車夫接送，且被告2 人均否
    認有於94年3 、4 月期間在菁樺公司擔任司機，是公訴意旨
    所指上開被告2 人有媒介證人丁○○為性交易乙節，客觀上
    既尚未達於通常一般人均不致有所懷疑，而得確信其犯罪事
    實之程度，依「罪證有疑，利於被告」之法則，即應作有利
    於被告之認定。此外，又查無其他積極證據足證被告2 人有
    該部犯行，尚不能證明其犯罪，揆諸前揭條文規定，本應為
    其無罪判決之諭知，惟公訴人認該部分與前揭起訴有罪之部
    分屬連續犯，為裁判上一罪之關係，爰不另為無罪之諭知。
據上論斷，應依刑事訴訟法第299 條第1 項前段，兒童及少年性
交易防制條例第23條第2 項、第1 項，刑法第2 條第1 項前段、
第11條前段、修正前刑法第28條、第56條、修正後刑法第42條第
3項前段 ，判決如主文。
本案經檢察官朱立豪到庭執行職務。
中　　華　　民　　國　　96　　年　　5 　　月　　4 　　日
                  刑事第十八庭  審判長法　官  連育群
                                      法  官  王綽光
                                      法  官  吳幸娥
以上正本證明與原本無異
如不服本判決應於送達後10日內向本院提出上訴狀
                                      書記官　洪惠玲
中　　華　　民　　國　　96　　年　　5 　　月　　4 　　日
附錄本案論罪科刑法條全文：
兒童及少年性交易防制條例第23條
引誘、容留、媒介、協助或以他法，使未滿十八歲之人為性交易
者，處一年以上7 年以下有期徒刑，得併科新臺幣3 百萬元以下
罰金。以詐術犯之者，亦同。
意圖營利而犯前項之罪者，處3 年以上10年以下有期徒刑，併科
新臺幣5 百萬元以下罰金。
媒介、收受、藏匿前二項被害人或使之隱避者，處1 年以上7 年
以下有期徒刑，得併科新臺幣3 百萬元以下罰金。
前項收受、藏匿行為之媒介者，亦同。
前四項之未遂犯罰之。
附 表：
 ┌──┬─────┬─────────┬─────────┐
 │編號│被告媒介從│擔任鐘點情人之時間│所犯法條及罪名    │
 │    │事猥褻性交│                  │                  │
 │    │易之女子姓│                  │                  │
 │    │名（花名；│                  │                  │
 │    │出生年月日│                  │                  │
 │    │）        │                  │                  │
 ├──┼─────┼─────────┼─────────┤
 │1 　│未滿十八歲│自93年9 月28日起至│兒童及少年性交易防│
 │    │之少女張０│同年12月5 日。    │制條例第23條第5 項│
 │    │０（草莓；│                  │、第2 項、第1 項之│
 │    │77 年9月4 │                  │意圖營利媒介未滿18│
 │    │日生）    │                  │歲之女子為性交易未│
 │    │          │                  │遂罪。            │
 ├──┼─────┼─────────┼─────────┤
 │2 　│未滿十八歲│自93年10月26日起至│兒童及少年性交易防│
 │    │之少女呂０│94年2 月初。      │制條例第23條第2 項│
 │    │０（蘋果；│                  │、第1 項之意圖營利│
 │    │78 年7月8 │                  │媒介未滿18歲之女子│
 │    │日生）    │                  │為性交易罪。      │
 ├──┼─────┼─────────┼─────────┤
 │3   │未滿十八歲│自93年8 月15日起至│同上              │
 │    │之少女許０│同年9 月17日。    │                  │
 │    │０（koko或│                  │                  │
 │    │格格；78年│                  │                  │
 │    │8月30 日生│                  │                  │
 │    │）        │                  │                  │
 ├──┼─────┼─────────┼─────────┤
 │4   │未滿十八歲│自93年10月7 日起至│同上              │
 │    │之少女丑○│94年1 月18日。    │                  │
 │    │０（小倫；│                  │                  │
 │    │76 年10 月│                  │                  │
 │    │15日生）  │                  │                  │
 ├──┼─────┼─────────┼─────────┤
 │5   │未滿十八歲│自93年12月16日起至│同上              │
 │    │之少女寅○│94年1 月8 日。    │                  │
 │    │０（牛奶；│                  │                  │
 │    │77 年1月27│                  │                  │
 │    │日生）    │                  │                  │
 └──┴─────┴─────────┴─────────┘